# 银行理财产品如何核算

提问人：zsmj 时间：2018-01-25 22:25:32
请教老师关于银行理财产品的会计核算 ，需要划分保本收益与非保本收益还有理财期限的长短分别核算吗

回答人：chenyiwei
可参考《瑞华研究 2010 ～ 2016 汇编》之“问题4-1-28（公司持有的资产管理计划份额的账务处理问题）”、“问题4-1-29（银行理财产品的列报）”、“问题4-1-30（大额存单的核算）”、“问题4-1-34（理财产品的核算与披露）”等。